臺灣嘉義地方法院民事裁定  
111年度司繼字第51號
聲  請  人  張乃立  



上列聲請人聲請對被繼承人張乃文選任遺產管理人事件，本院裁
定如下：
    主  文
選任乙○○地政士（處理遺產事務之處所：嘉義市○區○○○路000號
）為被繼承人甲○○（男，身分證統一編號：Z000000000號，民國
00年0月00日生，民國109年8月12日死亡，生前最後住所：嘉義
市○區○○路0號之2五樓3）之遺產管理人。
准對被繼承人甲○○之繼承人為承認繼承之公示催告。
被繼承人甲○○之大陸地區以外繼承人，應自前項公示催告揭示之
日起，壹年內承認繼承，上述期限屆滿，無繼承人承認繼承時，
被繼承人之遺產，於清償債權並交付遺贈物後，如有剩餘即歸屬
國庫。
聲請程序費用新臺幣1,000元由被繼承人甲○○之遺產負擔。
    理  由
一、按繼承開始時，繼承人有無不明，而無親屬會議或親屬會議
    未於一個月內選定遺產管理人者，利害關係人得聲請法院選
    任遺產管理人，並由法院依公示催告程序，定六個月以上之
    期限，公告繼承人，命其於期限內承認繼承，民法第1177條
    、第1178條第1項、第2項規定甚明。又先順序繼承人均拋棄
    其繼承權時，由次順序之繼承人繼承，其次順序繼承人有無
    不明或第四順序之繼承人均拋棄其繼承權者，準用關於無人
    承認繼承之規定，民法第1176條第6項亦定有明文。
二、聲請意旨略以：聲請人與被繼承人原為同父同母之兄弟，被
    繼承人於民國77年11月19日經張壽麟收養，嗣於109年8月12
    日死亡。而被繼承人未婚無子女，其養母於84年12月30日死
    亡，無養兄弟姊妹，其第四順位繼承人亦均已死亡，無從召
    開親屬會議選定遺產管理人。而聲請人為負責照料被繼承人
    之晚年生活，已支出相當之醫療費用，且為處理其喪葬事宜
    亦已支出喪葬費，聲請人自屬法律上之利害關係人。因被繼
    承人尚無遺產管理人，致使其所留遺產之處置無從順利進行
    ，爰依法請求選任乙○○地政士為被繼承人之遺產管理人等語
    ，並提出繼承系統表、戶籍謄本、醫療收據、喪葬費用收據
    、地政士同意書及資歷文件為證。經本院審核上揭文件，足
    認聲請人之前開主張，堪信為真實，且核與首開法條規定，
    尚無不合。
三、經查，本件被繼承人現已知繼承人均已死亡，且其親屬會議
    未依民法第1177條之規定選定遺產管理人，又擔任遺產管理
    人，主要係彙整被繼承人之財產，踐行被繼承人債權、債務
    之確認，並作適法合理之分配，且於有繼承人承認繼承時或
    遺產分配後，尚有剩餘時，將遺產移交繼承人或國庫，此須
    熟悉相關法律程序進行遺產處分；從而，為使被繼承人所留
    遺產之處置順利進行，本院爰依聲請人之聲請，並經乙○○地
    政士出具同意書在卷，陳明其願擔任被繼承人之遺產管理人
    ，而其既為土地登記專業人士，自對於遺產之登記及處置應
    屬嫻熟，堪認選任其為被繼承人甲○○之遺產管理人為適當，
    並依法為承認繼承之公示催告。
四、依家事事件法第127條第4項，爰裁定如主文。
五、如對本裁定不服，應於裁定送達後10日之不變期間內，向本
    院提出抗告狀，並繳納抗告費新臺幣1,000元。
中　　華　　民　　國　　111 　年　　8 　　月　　4 　　日
               家事法庭  司法事務官 黃冠嵐          
正本係照原本作成。
中　　華　　民　　國　　111 　年　　8 　　月　　4 　　日
                         書　記　官　朱鴻明